---
title: "Theming with bslib and thematic"
output: html_notebook
author: Filippo Castellarin
---

# Importazione delle librerie necessarie

```{r}
library(shiny)
library(ggplot2)
library(readxl)
library(tidyverse)
library(magrittr)
```

# Operazioni sul database delle città

## Lettura file

```{r}
cities <- read_xlsx("urb_ctour/cities.xlsx")
cities
```

## Aggiustamento campi

### Rinomino le colonne
```{r}
names(cities) <- c("CITIES", "INDIC_UR", "2018", "NA1", "2019", "NA2", "2020", "NA3")
```


### Rimozione dati sugli stati

Il database contiene anche dati sui vari Paesi, che ai fini di questa applicazione non sono necessari, e pertanto verranno ripuliti.

Per farlo verrà creato un Array contenente i vari paesi contenuti nel database, presi dalle prime 204 righe del database e ripulite (ogni stato appare 5 volte).

```{r}
temp <- cities %>% head(204) %>% select(CITIES) %>% mutate(CITIES = as_factor(CITIES))
statesEU <- levels(temp$CITIES)

cities %<>% filter(!CITIES %in% statesEU)
```

### Rimozione colonna flag

```{r}
cities %<>% select(-"NA1", -"NA2", -"NA3")
```

### Cambio valore ':'

```{r}
cities %<>% mutate(V2018=str_replace_all(.$"2018","[:]","0"))
cities %<>% mutate(V2019=str_replace_all(.$"2019","[:]","0"))
cities %<>% mutate(V2020=str_replace_all(.$"2020","[:]","0"))

## conversione in integer
cities %<>% mutate(V2018=parse_integer(V2018), V2019=parse_integer(V2019), V2020=parse_integer(V2020))

## tolgo le vecchie colonne della serie temporale
cities %<>% select(-"2018", -"2019", -"2020") 
```

## Lettura file
```{r}
stations <- read_csv2("stations/stations-master/stations.csv")
stations
```

## Aggiustamento campi
### Rimozione dati non necessari
Tutti i dati relativi alle varie società di trasporto ferroviario partner di Trainline possono essere rimossi in quanto non necessari.

Anche i dati che riguardano identificativi vari e "hint" non sono necessari.
```{r}
stations %<>% 
  select(-uic8_sncf, -country_hint, -main_station_hint, -sncf_tvs_id, -sncf_id, -sncf_is_enabled, -entur_id, -entur_is_enabled, -db_id, -db_is_enabled, -busbud_id, -busbud_is_enabled, -distribusion_id, -distribusion_is_enabled, -cff_id, -cff_is_enabled, -leoexpress_id, -leoexpress_is_enabled, -obb_id, -obb_is_enabled, -ouigo_id, -ouigo_is_enabled, -trenitalia_id, -trenitalia_is_enabled, -trenitalia_rtvt_id, -ntv_id, -ntv_rtiv_id, -ntv_is_enabled, -hkx_id, -hkx_is_enabled, -renfe_is_enabled, -renfe_id, -atoc_id, -atoc_is_enabled, -benerail_id, -benerail_is_enabled, -westbahn_id, -westbahn_is_enabled, -same_as, -`info:de`, -`info:en`, -`info:es`, -`info:fr`, -`info:it`, -`info:nb`, -`info:nl`, -`info:cs`, -`info:cs`, -`info:da`, -`info:hu`, -`info:ja`, -`info:ko`, -`info:pl`, -`info:pt`, -`info:ru`, -`info:sv`, -`info:tr`, -`info:zh`, -flixbus_id)
```

# Join tra i database
Per poter gestire correttamente le informazioni tra i database è necessario che i nomi delle città siano compatibili tra i due database.
Per fare ciò è necessario andare ad agire su uno dei due e riportare i valori uguali all'altro database.
```{r}
t1 <- cities %>% filter(!(CITIES %in% stations$name)) %>% select(CITIES)
t2 <- stations %>% filter(!(name %in% cities$CITIES)) %>% select(name)
```

Creo un nuovo campo all'interno del quale sono contenuti i nomi delle città in minuscolo e senza accenti. In questo modo sarà più facile il confronto anche in caso di salvataggi con lettere accentate diverse tra i due database.
```{r}
cities %<>% mutate(slug=str_replace_all(tolower(CITIES), c("[è|é]"="e", "[ò|ó]"="o", "[ü|ú|ù]"="u", "[ì|í|ï]"="i", "[ä|à|á]"="a", "[ñ]"="n", "[ ]"="-", "ç"="c")))

## inserisco il '-' al posto dello spazio anche nel database sulle stazioni
stations %<>% mutate(slug=str_replace_all(slug, c("[ ]"="-")))
```

```{r}
join <- inner_join(cities, stations, by=c("slug"="slug"))
join %<>% mutate(cityName=CITIES) %>% select(-name, -CITIES)
join %<>%
  distinct(INDIC_UR, cityName, .keep_all = TRUE)
```


# Scrittura file
```{r}
write_csv(cities, "urban_cities_tidier.csv")
write_csv(stations, "stations_tidier.csv")
write_csv(join, "cityTourStations.csv")
```